Minutes et répertoires du notaire Victor LEVERT, 16 août 1805 - 19 juin 1829 (étude XXXVII)
Archives nationales
- Répertoire(s) de Victor LEVERT, 23 avril 1792 - 5 mars 1835; MC/RE/XXXVII/20 - MC/RE/XXXVII/30
  - Répertoire. 1811, 1er juin - 1817, 8 janvier, 1er juin 1811 - 8 janvier 1817; MC/RE/XXXVII/25
    - Inventaire après décès de Jean Gosse, et de Marie Louise Labbé, son épouse. A la requête de Jacques Etienne Labbé, écrivain, place des Victoires, Paul Poirier et Marguerite Gosse son épouse, à Saint-Ouen, Louis Feuvrier et Marie Louise Gosse son épouse, à Pierrefitte, et Louis Gosse, carrier à
      inventaire après décès; Pantin (Seine-Saint-Denis); Victoires (place des); Pierrefitte-sur-Seine (Seine-Saint-Denis); Saint-Ouen (Seine-Saint-Denis); Gosse, Jean; Labbé, Marie-Louise; Labbé, Jacques-Etienne; Poirier, Paul; Gosse, Marguerite; Feuvrier, Louis; Gosse, Marguerite-Louise; Gosse, Louis; carrier; écrivain
    - Inventaire après décès: Robin, Jean-Charles. Belleville., 12 septembre 1812
      inventaire après décès; Belleville (ancienne commune); Robin, Jean-Charles
    - Inventaire après décès de Jacques Marandot, et de Louise Hornet, son épouse. A la requête de Charles Alexandre Joseph Giroux, Louis Antoine Augustin Maraudot (sic), Marie Angélique Marandot épouse Chevreau, Antoinette Augustine Maraudot (sic) épouse Faucheux et Jean Marie Malessart, demeurant tous à Bagnolet., 19 septembre 1812
      inventaire après décès; Bagnolet (Seine-Saint-Denis); Marandot, Jacques; Hornet, Louise; Giroux, Charles-Alexandre Joseph; Maraudot, Louis-Antoine-Augustin; Chevreau; Maraudot, Antoinette-Augustine; Faucheux; Malessart, Jean-Marie
    - Inventaire après décès: Faucheur, Marie-Anne-Nicole. Viat, Pierre-Louis-Gabriel (épouse). boulanger. Belleville., 23 septembre 1812
      inventaire après décès; Belleville (ancienne commune); Faucheur, Marie-Anne-Nicole; Viat, Pierre-Louis-Gabriel; boulanger
    - Inventaire après décès: Labuissière, Marie-Rose. Gouffé, Jean-Baptiste (veuve)., 25 septembre 1812
      inventaire après décès; Labuissière, Marie-Rose; Gouffé, Jean-Baptiste
    - Inventaire après décès: Saunier, Siméon-Alexis., 5 octobre 1812
      inventaire après décès; Saunier, Siméon-Alexis
    - Inventaire après décès: Recouvreur, Louis-François. charron. Pantin., 13 octobre 1812
      inventaire après décès; Pantin (Seine-Saint-Denis); Recouvreur, Louis-François; charron
    - Inventaire après décès: Gervoise, Elisabeth. Béguin, Louis-Joseph (épouse). fruitier. Pantin., 5 novembre 1812
      inventaire après décès; Pantin (Seine-Saint-Denis); Gervoise, Elisabeth; Béguin, Louis-Joseph; commerçant
    - Inventaire après décès: Daube, François. Belleville., 20 novembre 1812
      inventaire après décès; Belleville (ancienne commune); Daube, François
    - Inventaire après décès: Vergne, Guillaume. Charonne., 1er décembre 1812
      inventaire après décès; Charonne (ancienne commune); Vergne, Guillaume
    - Inventaire après décès: Collemant, Charles. Pantin., 5 décembre 1812
      inventaire après décès; Pantin (Seine-Saint-Denis); Collemant, Charles
    - Inventaire après décès: Giraudy, Pierre. Belleville., 21 décembre 1812
      inventaire après décès; Belleville (ancienne commune); Giraudy, Pierre
    - Inventaire après décès: Daucour, Jean-Baptiste. cultivateur. Pantin., 27 décembre 1812
      inventaire après décès; Pantin (Seine-Saint-Denis); Daucour, Jean-Baptiste; agriculteur
    - Inventaire après décès: Gabriel, Simon-Nicolas. Belleville., 5 janvier 1813
      inventaire après décès; Belleville (ancienne commune); Gabriel, Simon-Nicolas
    - Inventaire après décès: Bordier, Marie-Geneviève. Varenne, Henri-Jean-Baptiste (veuve)., 11 janvier 1813
      inventaire après décès; Bordier, Marie-Geneviève; Varenne, Henri-Jean-Baptiste
    - Inventaire après décès: Janson, Claude-Charles. boucher (garçon). Belleville., 11 janvier 1813
      inventaire après décès; Belleville (ancienne commune); Janson, Claude-Charles; boucher
    - Inventaire après décès: Dhombres, Denis., 16 février 1813
      inventaire après décès; Dhombres, Denis
    - Inventaire après décès: Lecret, Jacques., 20 février 1813
      inventaire après décès; Lecret, Jacques
    - Inventaire après décès: Gombault, Pierre-Michel., 26 février 1813
      inventaire après décès; Gombault, Pierre-Michel
    - Inventaire après décès: Pagnière, Robert. épicier. Saint-Germain (rue), n° 94, Charonne., 4 mars 1813
      inventaire après décès; Saint-Germain (rue); Charonne (ancienne commune); Pagnière, Robert; commerçant
    - Inventaire après décès: Mauricard, Marie-Anne. Moreau, Gaspard (épouse). vins (garçon marchand de). Belleville., 17 mars 1813
      inventaire après décès; Belleville (ancienne commune); Mauricard, Marie-Anne; Moreau, Gaspard; commerçant
    - Inventaire après décès: Pelletier, Marie-Elisabeth. Maux, Claude (épouse). jardinier, propriétaire. Saint-André (rue), Charonne., 3 avril 1813
      inventaire après décès; Charonne (ancienne commune); Saint-André (rue); Pelletier, Marie-Elisabeth; Maux, Claude; jardinier
    - Inventaire après décès: Gardes, Pierre. gendarme. Pantin., 26 avril 1813
      inventaire après décès; Pantin (Seine-Saint-Denis); Gardes, Pierre; militaire du rang
    - Inventaire après décès: Darcq, Nicolas. cantonier du canal de l'Ourcq., 29 avril 1813
      inventaire après décès; Darcq, Nicolas; cantonnier
    - Inventaire après décès: Maizelin, Pierre. Charonne., 19 mai 1813
      inventaire après décès; Charonne (ancienne commune); Maizelin, Pierre
    - Inventaire après décès: Coutelet, Louis-Joseph., 16 juin 1813
      inventaire après décès; Coutelet, Louis-Joseph
    - Inventaire après décès: Monnoy, François. Belleville., 3 juillet 1813
      inventaire après décès; Belleville (ancienne commune); Monnoy, François
    - Inventaire après décès: Sion, Pierre-François., 7 juillet 1813
      inventaire après décès; Sion, Pierre-François
    - Inventaire après décès: Joulot, Gabriel. maçon (maître). Belleville., 27 juillet 1813
      inventaire après décès; Belleville (ancienne commune); Joulot, Gabriel; maçon
    - Inventaire après décès: Cuquigny, Jeanne. Ledochez, Vincent (veuve). Belleville., 5 août 1813
      inventaire après décès; Belleville (ancienne commune); Cuquigny, Jeanne; Ledochez, Vincent
    - Inventaire après décès: Gaujard, Pierre-François. Belleville., 1er septembre 1813
      inventaire après décès; Belleville (ancienne commune); Gaujard, Pierre-François
    - Inventaire après décès: Bordier, Claude. Gressier, Claude (épouse). Charenton (rue de)., 13 septembre 1813
      inventaire après décès; Charenton (rue de); Bordier, Claude; Gressier, Claude
    - Inventaire après décès: Lacordaire, Anne. Guillet, Etienne (épouse)., 18 septembre 1813
      inventaire après décès; Lacordaire, Anne; Guillet, Etienne
    - Inventaire après décès: Anroux, Rose-Thérèse. Maran, François-Joseph (épouse). Belleville (rue de)., 25 septembre 1813
      inventaire après décès; Belleville (rue de); Anroux, Rose-Thérèse; Maran, François-Joseph
    - Inventaire après décès: Viel, Jacques., 25 octobre 1813
      inventaire après décès; Viel, Jacques
    - Inventaire après décès: Roux, Florentin. Charonne., 9 novembre 1813
      inventaire après décès; Charonne (ancienne commune); Roux, Florentin
    - Inventaire après décès: Cottey, Geneviève-Colombe. Royer, Pierre (épouse). Pantin., 18 novembre 1813
      inventaire après décès; Pantin (Seine-Saint-Denis); Cottey, Geneviève-Colombe; Royer, Pierre
    - Inventaire après décès: Bernay, Jean-Pierre. tailleur. Bagnolet, Grande rue., 24 novembre 1813
      inventaire après décès; Bagnolet (Seine-Saint-Denis); Bernay, Jean-Pierre; tailleur d'habits
    - Inventaire après décès: Marandot, Denise-Françoise. Malessart, Jean-Marcel (épouse). Bagnolet., 8 décembre 1813
      inventaire après décès; Bagnolet (Seine-Saint-Denis); Marandot, Denise-Françoise; Malessart, Jean-Marcel
    - Inventaire après décès de Claude Dangez, et de Marguerite Anne Marthe Dayez, son épouse. A la requête de Nicolas Marie Dayez et en présence de Edme Vincent Auroux., 15 décembre 1813
      inventaire après décès; Dangez, Claude; Dayez, Marguerite-Anne-Marthe; Dayez, Nicolas-Marie; Auroux, Edmé-Vincent
    - Inventaire après décès: Rouillé, François-Urbain. gainier (marchand). Belleville., 17 décembre 1813
      inventaire après décès; Belleville (ancienne commune); Rouillé, François-Urbain; fabricant d'accessoires vestimentaires
    - Inventaire après décès: Turlot, François., 28 décembre 1813
      inventaire après décès; Turlot, François
    - Inventaire après décès: Bordier, Marie-Jeanne. Bardou, Denis (veuve). Belleville., 15 janvier 1814
      inventaire après décès; Belleville (ancienne commune); Bordier, Marie-Jeanne; Bardou, Denis
    - Inventaire après décès: Thiébaud, Catherine-Alexis. Joulot, Gabriel (veuve). maçon. Belleville., 10 mars 1814
      inventaire après décès; Belleville (ancienne commune); Thiébaud, Catherine-Alexis; Joulot, Gabriel; maçon
    - Inventaire après décès: Desgranges, Jeanne-Madeleine. Chapon, Jacques-Philippe (veuve)., 17 mars 1814
      inventaire après décès; Desgranges, Jeanne-Madeleine; Chapon, Jacques-Philippe
    - Inventaire après décès: Billard, Victoire-Elisabeth. Caquet, Jacques-Amable (épouse). épicier (marchand) et propriétaire. Belleville (rue de), n° 271., 12 mai 1814
      inventaire après décès; Belleville (rue de); Billard, Victoire-Elisabeth; Caquet, Jacques-Amable; commerçant
    - Inventaire après décès: Cochois, Marie-Louise. Gabriel, Nicolas (veuve)., 23 mai 1814
      inventaire après décès; Cochois, Marie-Louise; Gabriel, Nicolas
    - Inventaire après décès: Leroy, Antoine-Louis. Ménilmontant (chaussée de), Belleville., 26 mai 1814
      inventaire après décès; Belleville (ancienne commune); Ménilmontant (chaussée de); Leroy, Antoine-Louis
    - Inventaire après décès: Gambart, Gabriel-Louis., 28 mai 1814
      inventaire après décès; Gambart, Gabriel-Louis
    - Inventaire après décès: Lecouteux, Jean-Nicolas. cultivateur. Romainville., 30 mai 1814
      inventaire après décès; Romainville (Seine-Saint-Denis); Lecouteux, Jean-Nicolas; agriculteur
    - Inventaire après décès: Duhem, Marie-Louise-Josèphe. Desenne, François (veuve)., 1er juin 1814
      inventaire après décès; Duhem, Marie-Louise-Josèphe; Desenne, François
    - Inventaire après décès: Geoffroy, Pierre., 3 juin 1814
      inventaire après décès; Geoffroy, Pierre
    - Inventaire après décès: Montoud, François. vins (marchand de). Belleville., 7 juin 1814
      inventaire après décès; Belleville (ancienne commune); Montoud, François; commerçant
    - Inventaire après décès: Gosse, Nicolas-Pierre. cultivateur. Bagnolet., 29 juin 1814
      inventaire après décès; Bagnolet (Seine-Saint-Denis); Gosse, Nicolas-Pierre; agriculteur
    - Inventaire après décès: Bardou, Anne-Marie-Marguerite. Levé, Louis-Claude-Sébastien (épouse). cultivateur. Belleville (rue de), n° 7., 22 juillet 1814
      inventaire après décès; Belleville (rue de); Bardou, Anne-Marie-Marguerite; Levé, Louis-Claude-Sébastien; agriculteur
    - Inventaire après décès: Regnault Delavigne, Charles-Victor. Charonne. Madeleine Ursule Perrin, sa veuve., 27 juillet 1814
      inventaire après décès; Charonne (ancienne commune); Regnault Delavigne, Charles-Victor; Perrin, Madeleine-Ursule
    - Inventaire après décès: Marmignat, Marie-Jeanne. Bridot, Antoine (épouse). cultivateur. Bagnolet., 31 août 1814
      inventaire après décès; Bagnolet (Seine-Saint-Denis); Marmignat, Marie-Jeanne; Bridot, Antoine; agriculteur
    - Inventaire après décès: Couteux, Marie-Marguerite. Faucheur, Nicolas (épouse). jardinier fleuriste et propriétaire. Belleville., 3 septembre 1814
      inventaire après décès; Belleville (ancienne commune); Couteux, Marie-Marguerite; Faucheur, Nicolas; jardinier; fleuriste
    - Inventaire après décès: Durand, Michel. vins (marchand de). Belleville., 20 septembre 1814
      inventaire après décès; Belleville (ancienne commune); Durand, Michel; commerçant
    - Inventaire après décès: Lefèvre, Pierre-Firmin. voiturier et marchand de vins. Montfaucon (impasse), Meaux (grand chemin de), Belleville., 30 septembre 1814
      inventaire après décès; Belleville (ancienne commune); Meaux (route de); Montfaucon (impasse de); Lefevre, Pierre-Firmin; commerçant; transporteur de marchandises
    - Inventaire après décès: Couteux, Nicolas. Ménilmontant., 1er octobre 1814
      inventaire après décès; Ménilmontant (hameau); Couteux, Nicolas
    - Inventaire après décès: Breton, Marie-Thérèse. Lecoup, Jean-Baptiste (épouse). tapissier (ancien marchand). Belleville., 25 novembre 1814
      inventaire après décès; Belleville (ancienne commune); Breton, Marie-Thérèse; Lecoup, Jean-Baptiste; tapissier
    - Inventaire après décès: Boucher, Geneviève-Reine. Lecouteux, Edme-Marie-Toussaint (épouse). cultivateur et propriétaire. Bagnolet., 6 décembre 1814
      inventaire après décès; Bagnolet (Seine-Saint-Denis); Boucher, Geneviève-Reine; Lecouteux, Edme-Marie-Toussaint; agriculteur
    - Inventaire après décès: Antoux, Marie-Geneviève. maîtresse d'école. Belleville., 6 janvier 1815
      inventaire après décès; Belleville (ancienne commune); Antoux, Marie-Geneviève; enseignant
    - Inventaire après décès de Marie Jeanne Souchet, épouse de Jean François Judas, cultivateur à Bagnolet. A la requête de Nicolas Madeleine Boudin., 14 janvier 1815
      inventaire après décès; Bagnolet (Seine-Saint-Denis); Souchet, Marie-Jeanne; Judas, Jean-François; Boudin, Nicolas-Madeleine; agriculteur
    - Inventaire après décès: Brière, Jean-Romain. et de Marie Denise Collet, son épouse. A la requête de Romain Sébastien Brière, cultivateur à Romainville., 24 janvier 1815
      inventaire après décès; Romainville (Seine-Saint-Denis); Brière, Jean-Romain; Collet, Marie Denise; Brière, Romain Sébastien; agriculteur
    - Inventaire après décès: Hamel, Marie-Françoise. Cheron, Jacques (épouse). rentier. Belleville., 11 février 1815
      inventaire après décès; Belleville (ancienne commune); Hamel, Marie-Françoise; Cheron, Jacques
    - Inventaire après décès de Agnès Jory, veuve en 1ères noces de Florentin Roux, épouse en 2es noces de Pierre Louis Legrand, et du dit Pierre Louis Legrand. A la requête de Pierre Martin Legrand, jardinier fossoyeur, et Marie Marguerite Perlin, son épouse, demeurant à Charonne, lieu dit de Montlouis., 23 février 1815
      inventaire après décès; Charonne (ancienne commune); Jory, Agnès; Legrand, Pierre-Louis; Roux, Florentin; Legrand, Pierre-Martin; Perlin, Marie-Marguerite; fossoyeur; jardinier
    - Inventaire après décès: Chauvart, Georges-Charles. nourrisseur de bestiaux. Belleville., 2 mars 1815
      inventaire après décès; Belleville (ancienne commune); Chauvart, Georges-Charles; ouvrier agricole
    - Inventaire après décès: Damour, Marie-Louise. Lezier, Jacques-Louis (épouse). cultivateur. Pantin., 8 mars 1815
      inventaire après décès; Pantin (Seine-Saint-Denis); Damour, Marie-Louise; Lezier, Jacques-Louis; agriculteur
    - Inventaire après décès: Debray, Nicolas-Sébastien. Charonne., 28 mars 1815
      inventaire après décès; Charonne (ancienne commune); Debray, Nicolas-Sébastien
    - Inventaire après décès: Bordier, Marie-Marguerite-Françoise. veuve de Hennechart, Jean-Louis. épouse de Rosier, Vincent. pâtissier. Belleville (rue de), n° 13., 12 avril 1815
      inventaire après décès; Belleville (rue de); Bordier, Marie-Marguerite-Françoise; Rosier, Vincent; Hennechart, Jean-Louis; pâtissier
    - Inventaire après décès: Broisat, Jean-Marin. rentier. Pré-Saint-Gervais (rue du), n° 74, Belleville., 6 mai 1815
      inventaire après décès; Belleville (ancienne commune); Pré-Saint-Gervais (rue du); Broisat, Jean-Marin
    - Inventaire après décès: Mauduit, Anne. Briffart, Pierre (veuve)., 17 mai 1815
      inventaire après décès; Mauduit, Anne; Briffart, Pierre
    - Inventaire après décès: Renon, Marie-Catherine., 17 mai 1815
      inventaire après décès; Renon, Marie-Catherine
    - Inventaire après décès: Faucheur, Denis. cultivateur. Belleville (rue de), n° 383., 18 mai 1815
      inventaire après décès; Belleville (rue de); Faucheur, Denis; agriculteur
    - Inventaire après décès: Distave, Jean-Joseph. propriétaire. Orillon (rue de l'), Belleville., 15 juin 1815
      inventaire après décès; Belleville (ancienne commune); Orillon (rue de l'); Distave, Jean-Joseph
    - Inventaire après décès: Letellier, Marie-Marguerite. Mollard, Joseph (veuve). propriétaire. Belleville., 28 juin 1815
      inventaire après décès; Belleville (ancienne commune); Letellier, Marie-Marguerite; Mollard, Joseph
    - Inventaire après décès: Gobilet Duhamel, Louis-Marie. perruquier. Belleville., 9 septembre 1815
      inventaire après décès; Belleville (ancienne commune); Gobilet Duhamel, Louis-Marie; coiffeur
    - Inventaire après décès: Bordier, Claude-Marie-Denis. menuisier. Belleville., 18 septembre 1815
      inventaire après décès; Belleville (ancienne commune); Bordier, Claude-Marie-Denis; menuisier
    - Inventaire après décès: Rousseau, Denise-Florent. Faucheur, Jean-François (veuve). propriétaire. Belleville., 19 septembre 1815
      inventaire après décès; Belleville (ancienne commune); Rousseau, Denise-Florent; Faucheur, Jean-François
    - Inventaire après décès de Nicolas Adrien Poulet, marchand épicier, à Bagnolet, et de Aubierge Pochet, son épouse. A la requête de 1° Jean-Baptiste Nicolas Poulet, tailleur et épicier à Noisy-le-Sec, 2° Marie Jeanne Aubierge Poulet, 3° Louise Joséphine Poulet, à Bagnolet., 29 septembre 1815
      inventaire après décès; Bagnolet (Seine-Saint-Denis); Noisy-le-Sec (Seine-Saint-Denis); Poulet, Nicolas-Adrien; Pochet, Aubierge; Poulet, Jean-Baptiste Nicolas; Aubierge Poulet, Marie-Jeanne; Poulet, Louise-Joséphine; tailleur d'habits; commerçant
    - Inventaire après décès: Leclerc, André. vins (marchand de). Ménilmontant., 26 octobre 1815
      inventaire après décès; Ménilmontant (hameau); Leclerc, André; commerçant
    - Inventaire après décès: Luzart, Michel. Belleville., 10 novembre 1815
      inventaire après décès; Belleville (ancienne commune); Luzart, Michel
    - Inventaire après décès: Souchet, Alexandre-Gilles. Bagnolet., 28 novembre 1815
      inventaire après décès; Bagnolet (Seine-Saint-Denis); Souchet, Alexandre-Gilles
    - Inventaire après décès: Milcent ou Milsans, Jeanne-Suzanne-Françoise. Doullé, Antoine-Noël (épouse). Belleville (rue de)., 7 décembre 1815
      inventaire après décès; Belleville (rue de); Milcent, Jeanne-Suzanne-Françoise; Doullé, Antoine-Noël; Milsans
    - Inventaire après décès: Collemant, Marie-Françoise., 26 décembre 1815
      inventaire après décès; Collemant, Marie-Françoise
    - Inventaire après décès: Andelle, Marie-Marguerite. Rouveau, Pierre-Antoine (veuve). Pré-Saint-Gervais., 4 janvier 1816
      inventaire après décès; Le Pré-Saint-Gervais (Seine-Saint-Denis); Andelle, Marie-Marguerite; Rouveau, Pierre-Antoine
    - Inventaire après décès: Royer, Marie-Geneviève. Robert, François (épouse). vins (marchand de). Belleville., 6 février 1816
      inventaire après décès; Belleville (ancienne commune); Royer, Marie-Geneviève; Robert, François; commerçant
    - Inventaire après décès: Alban, Jean-Augustin. rentier. Belleville (rue de)., 4 mars 1816
      inventaire après décès; Belleville (rue de); Alban, Jean-Augustin
    - Inventaire après décès: Moreau, Nicolas-Maurice. charretier. Belleville (rue de), n° 10., 13 mars 1816
      inventaire après décès; Belleville (rue de); Moreau, Nicolas-Maurice; transporteur de marchandises; conducteur de véhicules
    - Inventaire après décès: Delire, François-Jérôme. vins (marchand de). Chopinette (boulevard de la), Belleville (barrière de)., 25 avril 1816
      inventaire après décès; Belleville (ancienne commune); Chopinette (boulevard de la); Delire, François-Jérôme; commerçant
    - Inventaire après décès: Bazard, Marie-Anne. Boudin, Jean (veuve)., 1er mai 1816
      inventaire après décès; Bazard, Marie-Anne; Boudin, Jean
    - Inventaire après décès de François Boursier, et de Jeanne Michelle Thiphanine, son épouse. A la requête de 1° Adrienne Marguerite Françoise Boursier, veuve de Jacques Parent, marchande brossière, rue Aubry le Boucher, n° 30, 2° Françoise Boursier, épouse de Guillaume Cheron, passementier, rue de la Hyaumerie, n° 8, 3° Marie Madeleine Boursier, fille majeure, ouvrière en chaises, cour Saint-Martin, rue Saint-Philippe, n° 3, 4° Antoine Louis Fauvet, meunier en marchand de vins, La Chapelle Saint-Denis, 5° Adrienne Françoise Denise Fauvet, épouse Antoine Huau, rue de la Tonnellerie, n° 19, 6° Pierrette Coerville, supérieure de la maison providenciaire (sic) de Saint-Brie, 7° Jean-Baptiste Hilarion Claude Adrien Pront, homme de lettres, et Angélique Jeanne Elisabeth Pront, fille majeure, rue du Cherche-Midi, 8° Pierrette Louise Coerville, épouse de François Gouy, peintre, rue Chartrière, n° 14, 9° Geneviève Jeanne Louise Coerville, épouse de Pierre Juery, peintre émailleur, cour Lamoignon, n° 6, 10° Jeanne Virginie Coerville, polisseuse en argent, cour Lamoignon, n° 5, 11° Jean François Rolland, mécanicien, rue de l'Ecole de-Médecine, n° 25., 31 mai 1816
      inventaire après décès; Aubry-le-Boucher (rue); Chartrière (rue de la); Cherche-Midi (rue du); Ecole-de-Médecine (rue de l'); Heaumerie (rue de la); La Chapelle (ancienne commune); Lamoignon (cour); Saint-Martin (cour); Saint-Philippe (rue); Tonnellerie (rue de la); Boursier, François; Thipahine, Jeanne-Michelle; Boursier, Adrienne-Marguerite-Françoise; Parent, Jacques; Boursier, Françoise; Cheron, Guillaume; Boursier, Marie-Madeleine; Fauvet, Antoine-Louis; Fauvet, Adrienne-Françoise-Denise; Huau, Antoine; Coerville, Pierrette; Pront, Jean-Baptiste-Hilarion-Claude-Adrien; Pront, Angélique-Jeanne-Elisabeth; Coerville, Pierrette-Louise; Gouy, François; Coerville, Geneviève-Jeanne-Louise; Juery, Pierre; Coerville, Jeanne-Virginie; Rolland, Jean-François; écrivain; commerçant; meunier; passementier; peintre; décorateur; religieux
    - Inventaire après décès: Dubillon, Louis-Armand., 1er juin 1816
      inventaire après décès; Dubillon, Louis-Armand
    - Inventaire après décès: Bordier, Jean-Baptiste. cultivateur. Belleville., 4 juin 1816
      inventaire après décès; Belleville (ancienne commune); Bordier, Jean-Baptiste; agriculteur
    - Inventaire après décès: Deschambres, Antoine. cultivateur. Boudin (passage), n° 307, Belleville (rue de)., 8 juin 1816
      inventaire après décès; Belleville (ancienne commune); Boudin (passage); Belleville (rue de); Deschambres, Antoine; agriculteur
    - Inventaire après décès: Cantel, Jeanne-Eléonore. Delaneuville, Louis-Frédéric (épouse). Trois-Couronnes (boulevard des), Belleville., 22 juin 1816
      inventaire après décès; Belleville (ancienne commune); Trois-Couronnes (boulevard des); Cantel, Jeanne-Eléonore; Delaneuville, Louis-Frédéric
    - Inventaire après décès: Chevalier, François. garde champêtre de Bagnolet., 14 août 1816
      inventaire après décès; Bagnolet (Seine-Saint-Denis); Chevalier, François; garde champêtre
    - Inventaire après décès: Toursaint, Pierre-Nicolas. épicier. Belleville., 18 septembre 1816
      inventaire après décès; Belleville (ancienne commune); Toursaint, Pierre-Nicolas; commerçant
    - Inventaire après décès: Faucheur, Nicolas., 8 octobre 1816
      inventaire après décès; Faucheur, Nicolas
    - Inventaire après décès: Rousseau, Marie-Victoire. Varenne, Vincent-Nicolas (veuve)., 23 octobre 1816
      inventaire après décès; Rousseau, Marie-Victoire; Varenne, Vincent-Nicolas
    - Inventaire après décès: Morel, Honoré-Théodore. Vins (marchand de). Trois-Couronnes (barrière des), Belleville., 12 décembre 1816
      inventaire après décès; Belleville (ancienne commune); Morel, Honoré-Théodore; commerçant